# 关于结构性存款

提问人：jdsujinqi 时间：2011-02-11 17:57:53
请教各位专家：目前公司为增加存款收益，都会通过和银行签订结构性存款业务协议，进行理财，请问，这在会计处理上应该被认定为交易性金融资产么？有些监管机构认为是，其理由是否充分？多谢！！

回答人：chenyiwei
结构性存款中存在嵌入衍生工具。因此，或者整体指定为一项交易性金融资产，或者将嵌入衍生工具分拆后，将分拆出的衍生工具确认为交易性金融资产。

回答人：chenyiwei
回复 藤椅 jdsujinqi 的帖子需根据嵌入衍生工具对应的变量类型的不同，使用相应的估值技术进行测算。鉴于这是一个相当专业的领域，建议咨询金融工具估值专家或者发行该结构性存款产品的银行。